【裁判字號】    95,易,855
【裁判日期】    970307
【裁判案由】    竊盜
【裁判全文】
臺灣高雄地方法院刑事判決               95年度易字第855號
公  訴  人  臺灣高雄地方法院檢察署檢察官
被      告  丙○○
選任辯護人  何曜男律師
上列被告因竊盜案件，經檢察官提起公訴（95年度偵字第8704號
），本院判決如下：
    主  文
丙○○犯毀壞安全設備加重竊盜罪，處有期徒刑捌月，減為有期
徒刑肆月，如易科罰金，以銀元佰元即新台幣玖佰元折算壹日
。
    事  實
一、丙○○意圖為自己不法之所有，於民國94年12月16日11、12
    時許，以不明方式破壞邵素珠位於高雄縣鳳山市○○路174
    號住處之門鎖等安全設備而侵入之（侵入住宅部分未據告訴
    ），再竊取屋內邵素珠所有之美金100 元、女用手錶1 只、
    0.3 克拉鑽戒1 只；甲○○（邵素珠之女）所有之皮包1 只
    （內有身分證、健保卡、汽機車駕照、玉山及聯邦信用卡各
    1 張）；許皓翔（甲○○之子）所有之健保卡1 張及新台幣
    約40 00 元等物，得手後離去。嗣經邵素珠發現報警後，經
    警在現場採得多枚指紋並送鑑定後，其中2 枚指紋與丙○○
    之指紋相符，始查獲上情。
二、案經高雄縣政府警察局鳳山分局移送台灣高雄地方法院檢察
    署檢察官偵查起訴。
    理  由
壹、證據能力部分：按被告以外之人於審判外之陳述雖不符刑事
    訴訟法第159 條之1 至之4 等4 條之規定，而經當事人於審
    判程序同意作為證據，法院審酌該言詞陳述或書面陳述作成
    時之情況，認為適當者，亦得為證據，刑事訴訟法第159 條
    之5 第1 項定有明文。其立法意旨在於傳聞證據未經當事人
    之反對詰問予以核實，原則上先予排除，惟若當事人已放棄
    反對詰問權，於審判程序中表明同意該等傳聞證據可作為證
    據，基於尊重當事人對傳聞證據之處分權，及證據資料愈豐
    富，愈有助於真實發見之理念，且強化言詞辯論主義，使訴
    訟程序得以順暢進行，上開傳聞證據亦具有證據能力。經查
    本件警方於案發後所採指紋經送驗之書面陳述鑑驗書，其性
    質雖屬傳聞證據，又查無符合同法第159 條之1 至之4 等前
    4 條之情形，但經檢察官、被告及辯護人於審判期日同意將
    其書面陳述作為證據，本院審酌其陳述之內容與待證事實具
    有關聯性，作為本案之證據亦屬適當，爰認其具有證據能力
    ，而得作為本件認定犯罪事實之證據。
貳、實體部分：
一、訊之被告丙○○矢口否認有何上述加重竊盜之犯行，辯稱：
    94年12月16日當天伊人在台南從事搭鷹架之工作，不可能至
    案發現場行竊云云。惟查，本件業據案發後警方於現場3 樓
    臥室遭翻動過之金飾物品蓋上採取得多枚指紋等情，業據證
    人林章慶於本院審理時證述明確（見審卷第8 頁反面），其
    中2 枚與被告左中指及左食指相符，此有內政部警政署刑事
    警察局95年1 月10日刑紋字第0950003960號鑑驗書1 紙附卷
    可稽，被告對此雖又辯稱：伊與被害人邵素珠之女兒係小學
    同學，曾於16、7 年前去過被害人家2 次，可能因此留下指
    紋云云，惟查，上開採得被告指紋之金飾物品蓋係被害人邵
    素珠之媳婦於5 、6 年前與被害人邵素珠兒子結婚時所購買
    ，此業據證人即被害人邵素珠於本院審理中證述明確（見審
    卷第119 頁），則其上所留下之被告指紋自不可能如被告所
    稱可能係其於16、7 年前去被害人家時所留下，被告此部分
    辯解自不可採信；又本件上開失竊之事實，復據證人即被害
    人邵素珠於本院審理中證述明確；又被告所辯稱案發當時伊
    在台南作搭鷹架之工作一節，雖據證人乙○○於審理中證稱
    ：94年12月16日當日與被告一起在台南林南生立委服務處搭
    鷹架，因為伊係臨時工，有工作就要紀錄，當天伊有記錄，
    伊係拿工資表簡單紀錄..... 被告係於距案發後1 、2 個月
    ，告知伊要查94年12月16日當日行蹤，伊就去查詢工資表等
    語（見審卷第75頁背面），惟其又證稱：臨時紀錄之工資表
    已經遺失等語（見審卷第75頁背面），則其於審理中證述之
    內容係依其記憶所述，是否與實際之日期有出入之處尚有疑
    問，況證人乙○○又證述稱：伊在林南生立委處工作僅1 日
    等語（見審卷第76頁），則其工資表上縱有12月16日之記載
    ，其記載之12月16日究係工作或領錢之日期，記載之日期是
    否有誤，均非無疑問，且該紀錄表既係被告於案發後取得之
    重要不在場證明，被告竟未要求證人乙○○將該紀錄表留存
    或影印1 份以備查核，則被告查問證人乙○○其案發當日行
    蹤用意何在；又被告所使用之0000000000號行動電話雖在94
    年12月16日12時20分58秒及28 分15 秒均有通話紀錄，且發
    話或受話之基地台均在台南市西區，此固有電話通聯紀錄1
    紙在卷可查（見警卷第20頁），惟被告亦供稱其平日常使用
    之電話另有0000000000號，是上開0000000000號之行動電話
    於94年12月16日當日並非一定即係由被告所使用，固亦難以
    上開電話通聯紀錄，認定被告於本件案發當時人在台南地區
    ；從而，罪證明確，被告上開加重竊盜之犯行堪以認定。
二、核被告所為，係犯刑法第321 條第1 項第2 款之毀壞安全設
    備加重竊盜罪。審酌被告年輕力壯，不思己力取財，破壞他
    人住處門鎖竊取他人財物，對社會治安產生一定危害，所竊
    取財物價值尚非鉅大，及犯後未能坦認犯行等一切情狀，量
    處如主文所示之刑。又本件被告犯罪時間在96年4 月24日以
    前，合於減刑條件，爰依中華民國96年罪犯減刑條例第2 條
    第1 項第3 款之規定，應減其宣告刑2 分之1 如主文所示，
    並諭知易科罰金之折算標準（行為人於犯罪時即95年7 月1
    日修正公佈施行前刑法第41條第1 項前段規定：「犯最重本
    刑為5 年以下有期徒刑以下之刑之罪，而受6 個月以下有期
    徒刑或拘役之宣告，因身體、教育、職業、家庭之關係或其
    他正當事由，執行顯有困難者，得以1 元以上3 元以下折算
    1 日，易科罰金。」，又其行為時之易科罰金折算標準，廢
    止前罰金罰鍰提高標準條例第2 條前段規定，就其原定數額
    提高為100 倍折算1 日，則本件受刑人行為時之易科罰金折
    算標準，應以銀元300 元折算1 日，經折算為新臺幣後，應
    以新臺幣900 元折算為1 日，惟95年7 月1 日修正公佈施行
    之刑法第41條第1 項前段則規定：「犯最重本刑為5 年以下
    有期徒刑以下之刑之罪，而受6 個月以下有期徒刑或拘役之
    宣告者，得以新臺幣1 千元、2 千元或3 千元折算1 日，易
    科罰金。」比較修正前後之易科罰金折算標準，以95年7 月
    1 日修正公佈施行後之規定，並未較有利於行為人，則應依
    刑法第2 條第1 項前段，適用修正前刑法第41條第1 項前段
    規定定其折算之標準）。
據上論斷，應依刑事訴訟法第299 條第1 項前段，刑法第2 條第
1 項前段、第321 條第1 項第2 款、（修正前）第41條第1 項前
段，廢止前罰金罰鍰提高標準條例第2 條，中華民國96年罪犯減
刑條例第2 條第1 項第3 款、第7 條、第9 條，判決如主文。
中    華    民    國    97    年    3     月    7    日
                  刑事第四庭    審判長法  官  陳  箐
                                      法  官  鄭凱文
                                      法  官  林俊寬
以上正本證明與原本無異。
如不服本判決應於收受本判決後10日內向本院提出上訴書狀，並
應敘述具體理由，如未敘述上訴理由者，應於上訴期間屆滿後20
日內補提理由書狀於本院（均須按他造當事人之人數附繕本）「
切勿逕送上級法院」。
中    華    民    國    97    年    3     月    7    日
                                      書記官  林香如
附錄法條：
中華民國刑法第321條
（加重竊盜罪）
犯竊盜罪而有左列情形之一者，處六月以上、五年以下有期徒刑
：
一、於夜間侵入住宅或有人居住之建築物、船艦或隱匿其內而犯
    之者。
二、毀越門扇、牆垣或其他安全設備而犯之者。
三、攜帶兇器而犯之者。
四、結夥三人以上而犯之者。
五、乘火災、水災或其他災害之際而犯之者。
六、在車站或埠頭而犯之者。
前項之未遂犯罰之。


司法院資訊處製作；財團法人民間司法改革基金會備份。
